【裁判字號】    89,易,866
【裁判日期】    890531
【裁判案由】    贓物
【裁判全文】
臺灣臺北地方法院刑事判決                          八十九年度易字第八六六號
    公  訴  人  臺灣板橋地方法院檢察署檢察官
    被      告  甲○○
右列被告因贓物案件，經檢察官提起公訴（八十七年度偵字第一０八四九、第一一四
八三號），本院判決如左：
    主  文
甲○○共同牙保贓物，處有期徒刑陸月，減為有期徒刑參月，緩刑參年。
    事  實
一、甲○○明知不詳姓名之成年男子持有之東芝牌錄放影機一批無正當來源，顯係贓
    物，（按該批錄放影機係不詳身分者，於民國（下同）七十八年六月二十日以偽
    造之提單，向桃園中正國際機場倉庫冒領所得之贓物）竟意圖為之牙保銷贓，於
    七十八年七月初某日，在台北市○○街六十二巷九號「心心頌酒店」內，經由余
    晉隆介紹與時任職冠電股份有限公司之譚自剛（上開二人均已另案審結）結識，
    乃三人間竟基於共同犯意聯絡謀議銷贓事宜，先由譚自剛於七十八年七月五日上
    午某時許，打電話至台北市○○○路○段六十五號十二樓之六泰羽股份有限公司
    （下稱泰羽公司）予不知情之負責人林榮傑，表示其友人有東芝牌錄放影機一批
    ，可以一台新台幣（下同）一萬三千元之價格出售，林榮傑因於同年三月初曾有
    進口商向其報價一萬五千元一台，認價格相當便宜，經殺價後乃同意以每台一萬
    二千八百五十元之價格購買十台（彼時被告及余晉隆、譚自剛等三人相約上開錄
    放影機每台以一萬二千五百元為底價，故尚有牙保利潤），並即由譚自剛打電話
    予余晉隆告知已找到買主，要余晉隆轉告甲○○聯絡交貨，同日下午甲○○、余
    晉隆分別打電話予譚自剛告以同日下午三時許，在台北市○○路○段國立工業技
    術學院附近路邊取貨，譚自剛依約開小貨車前往，甲○○於上址交付九台東芝牌
    錄放影機予譚自剛後，譚自剛旋即於同日下午四時許，將上開錄放影機載至泰羽
    公司交貨，嗣經該批貨品之進口商王崇成發現報警，由林榮傑於七十八年七月六
    日下午四時許，電告譚自剛前來領取貨款，經警於是日下午五時許，乘譚自剛赴
    泰羽公司取款時當場逮獲，並由台灣台北地方法院檢察署檢察官循線查獲余晉隆
    、甲○○。
二、案經台灣高等法院檢察署自動檢舉令轉台灣板橋地方法院檢察署檢察官偵查起訴
    。
    理  由
一、訊據被告甲○○矢口否認有何前開牙保贓物之犯行，辯稱：伊認識一位在遊樂場
    上班之客人但不知姓名，其告知伊有進一批錄放影機，問伊有無客人要買，後經
    余晉隆介紹認識譚自剛，乃以每台一萬多元賣給譚自剛，至於譚自剛如何處理該
    批貨伊不知道，而伊介紹販賣過程，僅賺取二千元，並不知該批錄放影機為贓物
    云云。惟查：右揭事實，迭據被害人王崇成於另案（即本院七十八年度易字第五
    六六五號譚自剛、余晉隆等贓物案件）偵審中指述綦詳，且上開經警查獲之錄放
    影機機號確有部分與被害人提出遭人以偽造提領單冒領之進口錄放影機機號相同
    ，亦據該案審理法院核對屬實在卷，又另案被告譚自剛、余晉隆等二人明知被告
    甲○○持有之前開錄放影機為贓物，仍共同與之牙保銷贓，且由譚自剛與不知情
    之買主林榮傑商議每台以一萬二千八百五十元價格購買十台後，再由譚自剛打電
    話請余晉隆聯絡被告甲○○，並相約於七十八年七月五日下午三時許，在台北市
    ○○路○段國立工業技術學院附近路邊取貨，譚自剛於上址取得該批錄放影機後
    ，旋即送往泰羽公司交予林榮傑，而譚自剛向林榮傑求售上開錄放影機時，並向
    林榮傑表示係代友兜售等情，復經本院於七十八年度易字第五六六五號、台灣高
    等法院七十九年度上易字第四九八號譚自剛、余晉隆等贓物案件中審認無訛，且
    有判決書影本二份在卷可佐。再參以被告持上開錄放影機代人兜售時，對於該交
    付錄放影機之人，均未究明其姓名、年籍，且該錄放影機每台售價約在一萬四千
    元至一萬五千元之間，此迭為被害人於台灣板橋地方法院八十八年度易字第三二
    三號贓物案件中供明在卷，而被告以不到一萬三千元之價格兜售於人，對於此明
    顯有悖於市場之合理價格之事，竟未質疑交付貨品來源之人，且留下其姓名等資
    料以供查核，尤足見其辯稱無贓物之認識，與常情不符，難可採信。本件事證已
    臻明確，被告犯行堪以認定，應予依法論科。
二、按被告代不知姓名之成年男子兜售贓物，核其所為係犯刑法第三百四十九條第二
    項之牙保贓物罪。被告與余晉隆、譚自剛等三人間，就前開犯行有犯意之聯絡及
    行為之分擔，為共同正犯。爰審酌被告代為兜售贓物助漲犯罪及其犯罪之動機、
    手段、目的、智識程度，對被害人所受損害之程度、求售贓物所得利益非鉅、犯
    罪後態度良好等一切情狀，量處如主文所示之刑，以資懲儆。又查被告犯罪之時
    間，係在七十九年十月三十一日之前，依中華民國八十年罪犯減刑條例第二條第
    一項第二款第三目、第四條第二項、第八條之規定，應減其宣告刑二分之一，並
    依法諭知其宣告刑及減得之刑。末查，被告未曾受有期徒刑以上刑之宣告，有台
    灣高等法院檢察署刑案紀錄簡覆表一紙在卷可按，其因一時短於思慮，致罹刑章
    ，經此教訓後，應足知警惕，信無再犯之虞，本院因認對被告所宣告之刑，以暫
    不執行為適當，爰併予宣告緩刑三年，以勵自新。
據上論斷，應依刑事訴訟法第二百九十九條第一項前段，刑法第二十八條、第三百四
十九條第二項、第七十四條第一款，中華民國八十年罪犯減刑條例第二條第一項第二
款第三目、第四條第二項、第八條，罰金罰鍰提高標準條例第一條前段，判決如主文
。
本案經檢察官林秀濤到庭執行職務
中    華    民    國      八十九    年       五       月      三十一    日
                                      臺灣臺北地方法院刑事第七庭
                                          法  官  蔡  世  祺
右正本證明與原本無異。
如不服本判決，應於判決送達後十日內，向本院提出上訴狀。
                                          書記官  李  文  椿
中    華    民    國      八十九    年       五       月      三十一    日


司法院資訊處製作；財團法人民間司法改革基金會備份。
